# 研发项目获得的专项政府资金是否可以冲减相关项目的研发费用

提问人：denghaifu 时间：2018-01-15 21:51:07
陈版您好，针对新的政府补助准则想咨询一下，公司申请下来的国家国家科技厅的研发项目，同时科技厅拨付专项资金 100 万，自筹资金 500 万，假设均费用化，那我收到专项资金时是否可以冲减改项目的研发费用。新的政府补助准则还是有些把握不准，这些补助感觉就是跟项目研发相关的，而且要求专款专用的，感觉可以冲减，不知道对不对。

回答人：chenyiwei
新的政府补助准则是允许采用净额法的，即在作为补助对象的支出发生时直接冲减对应的成本费用。也可以采用总额法，即计入其他收益。此处可以用净额法，但个人更偏向于采用总额法。净额法可能导致在加计扣除优惠政策的享受方面获益程度降低（《国家税务总局关于研发费用税前加计扣除归集范围有关问题的公告》第七条之（一））。

提问人：denghaifu 时间：2018-01-16 08:03:54
此处如果用净额法，在计算非经常损益是否要把补助摘出来，如果不摘出来，那启不就是按经常性损益计算了。 还是这部分就可以做经常性损益

回答人：chenyiwei
这里的情况有企业代政府施工，政府对此予以补偿的含义。我理解可以按两者之间的净额列入非经常性损益。